臺灣高雄地方法院刑事判決　　　　　 100年度審易字第1713號
公　訴　人　臺灣高雄地方法院檢察署檢察官
被　　　告　謝岳谷
上列被告因毒品危害防制條例案件，經檢察官提起公訴（100 年
度毒偵字第2291號），被告就被訴事實為有罪之陳述，經本院告
知簡式審判程序之旨，並聽取被告與公訴人之意見後，本院裁定
進行簡式審判程序，判決如下：
    主  文
謝岳谷施用第二級毒品，處有期徒刑肆月，如易科罰金，以新臺
幣壹仟元折算壹日。
    事實及理由
一、按本件被告所犯均係死刑、無期徒刑、最輕本刑為3年以上
    有期徒刑以外之罪，其於審理時就前揭被訴事實均為有罪之
    陳述，經法官告知簡式審判程序之旨，並聽取其與公訴人之
    意見後，本院認無不得或不宜改依簡式審判程序進行之處，
    爰依刑事訴訟法第273條之1第1項、第284條之1，裁定本件
    進行簡式審判程序，合先敘明。另本件犯罪事實及證據，除
    證據部分補充「被告於本院審理時之自白」外，餘均引用附
    件檢察官起訴書所載。
二、上開犯罪事實業據被告謝岳谷於本院審理時坦承不諱；又其
    為警所採集尿液經送檢驗後結果呈甲基安非他命之陽性反應
    有高雄市政府警察局鳳山分局應受尿液採驗人尿液檢體採集
    送驗紀錄表（檢體編號：16660 ）及台灣檢驗科技股份有限
    公司100 年2 月25日濫用藥物檢驗報告（檢體編號：16660
    ）各1 份附卷可稽，足認被告自白核與事證相符，自得為認
    定被告犯罪之依據。故本案事證明確，被告犯行堪以認定。
    按觀察、勒戒執行完畢釋放後，5 年內再犯施用毒品之罪者
    ，檢察官應依法追訴，毒品危害防制條例第23條第2 項定有
    明文。查本件被告謝岳谷於98年間因毒品案件，經臺灣高雄
    地方院裁定送觀察、勒戒後，因認無繼續施用傾向，於98年
    9 月4 日執行完畢釋放，有卷附臺灣高等法院被告前案紀錄
    表1 份在卷可參。是被告於觀察、勒戒執行完畢後5 年內，
    再犯本件施用第二級毒品罪行，依前述規定，自應依法論科
    。
三、核被告所為係犯毒品危害防制條例第10條第2 項之施用第二
    級毒品罪。被告持有第二級毒品之行為，已為其後施用之高
    度行為所吸收，不另論罪。審酌被告歷經觀察、勒戒後，仍
    未能戒除毒癮，足見戒毒意志不堅，惟考量其犯罪後坦承犯
    行，及施用毒品本質上係屬戕害自身健康之行為，尚未直接
    危害他人，反社會性之程度顯然較低，其施用毒品時間尚非
    極長及施用次數等一切情狀，量處如主文所示之刑，併諭知
    如主文所示易科罰金之折算標準，以示懲儆。
四、據上論斷，應依刑事訴訟法第273 條之1 第1 項、第284 條
    之1 、第299 條第1 項前段、第310 條之2 、第454 條第2
    項，毒品危害防制條例第10條第2 項，刑法第11條前段、第
    41條第1 項前段，判決如主文。
本案經檢察官李英霆到庭執行職務。
中    華    民    國   100    年    6     月    30    日
                      刑事第十庭  法  官  廖建瑜
以上正本證明與原本無異。
如不服本判決應於收受送達後10日內向本院提出上訴書狀，並應
敘述具體理由；如未敘述上訴理由者，應於上訴期間屆滿後20日
內向本院補提理由書（均須按他造當事人之人數附繕本）「切勿
逕送上級法院」。
中    華    民    國   100    年    6     月    30    日
                                  書記官  李崑良
附錄本案論罪科刑法條：
毒品危害防制條例第10條
施用第二級毒品者，處 3 年以下有期徒刑。
附件：
臺灣高雄地方法院檢察署檢察官起訴書
                                  100年度毒偵字第2291號
    被      告  謝岳谷  男  25歲（民國○○年○月○○日生）
                        住高雄縣鳳山市○○○路64巷97弄32
                        號
                        居高雄市○鎮區○○街34號2樓
                        國民身分證統一編號：Ｚ000000000號
上列被告因毒品危害防制條例案件，已經偵查終結，認應該提起
公訴，茲將犯罪事實及證據並所犯法條分敘如下：
        犯罪事實
一、謝岳谷前因施用毒品案件，經臺灣高雄地方法院裁定送觀察
    、勒戒後，認無繼續施用毒品之傾向，於民國98年9 月4 日
    執行完畢釋放，並由本署檢察官以98年度毒偵字第3335號為
    不起訴處分確定。詎仍不知戒絕毒癮，於前開觀察、勒戒執
    行完畢釋放後5 年內，基於施用第二級毒品甲基安非他命之
    犯意，於100 年2 月12日18時10分許採尿回溯96小時內之某
    時（不含公權力拘束時間），在不詳地點，以不詳方式，施
    用第二級毒品甲基安非他命1 次。嗣於100 年2 月12日16時
    50分許，在高雄市○鎮區○○街34號2 樓，為警查獲，經採
    集尿液送驗後，呈甲基安非他命陽性反應。
二、案經高雄市政府警察局鳳山分局移送偵辦。
            證據並所犯法條
一、證據清單及待證事實：
   ┌──┬───────────┬────────────┐
   │編號│證據名稱              │待證事實                │
   ├──┼───────────┼────────────┤
   │一  │應受尿液採驗人尿液檢體│證明被告謝岳谷於100 年2 │
   │    │採集送驗紀錄表（檢體編│月12日為警所採集之尿液，│
   │    │號：16660 ）、臺灣檢驗│經送驗結果呈第二級毒品甲│
   │    │科技股份有限公司濫用藥│基安非他命陽性反應之事實│
   │    │物檢驗報告（檢體編號：│。                      │
   │    │16660 ）各1 紙        │                        │
   ├──┼───────────┼────────────┤
   │二  │本署刑案資料查註紀錄表│證明被告謝岳谷前因施用毒│
   │    │、全國施用毒品案件紀錄│品案件，經觀察勒戒執行完│
   │    │表、受觀察勒戒人毒品及│畢釋放後5 年內再犯本件施│
   │    │前科紀錄簡列表、矯正簡│用第二級毒品案件之事實。│
   │    │表                    │                        │
   └──┴───────────┴────────────┘
二、核被告謝岳谷所為，係犯毒品危害防制條例第10條第2 項之
    施用第二級毒品罪嫌。
三、依毒品危害防制條例第23條第2項、刑事訴訟法第251條第1
    項提起公訴。
    此  致
臺灣高雄地方法院
中    華    民    國    100    年    4    月   28    日
                              檢  察  官  何景東